臺灣基隆地方法院交通件裁定　　　　　　　　　　　　九十年度交聲字第一一一號
　　原處分機關　臺北市交通事件裁決所
　　異　議　人
　　即受處分人　甲○○
右列受處分人因違反道路交通管理處罰條例案件，對於台北市交通事件裁決所九十年
十一月二十一日所為之處分（原處分案號：北市裁三字第ＡＨ0000000號），
聲明異議，本院裁定如左：
    主      文
異議駁回。
    理      由
一、聲明異議意旨略以：異議人甲○○於民國九十年十月七日十五時許駕駛車號ＥＴ
    －９３１號營業小客車，行經台北市○○○道東往西方向零點五公里處，雖經測
    速為六十二公里，因該路段限速為四十公里，超速二十二公里而為警舉發，經原
    處分機關依道路交通管理處罰條例第四十條第一項之規定，裁處罰鍰新台幣一千
    九百元，並依同條例六十三條第一項第一款規定記違規點數一點，但異議人認為
    該處限速四十公里並不合理，且舉發照片中也未見有限速四十公里之標誌，為此
    而聲明異議，請求撤銷原處分云云。
二、按汽車駕駛人，行車速度超過規定之最高時速，或低於規定之最低時速，或裝用
    測速雷達感應器者，處新台幣一千二百元以上二千四百元以下罰鍰，道路交通管
    理處罰條例第四十條第一項定有明文。又汽車駕駛人駕駛汽車違反道路交通管理
    處罰條例第四十條第一項規定者，除應依該條所規定之罰鍰處罰外，並予記違規
    點數一點，道路交通管理處罰條例第六十三條第一項第一款亦定有明文。經查本
    件受處分人即異議人甲○○於民國九十年十月七日十五時五分駕駛車號ＥＴ－９
    ３１號營業小客車，行經台北市○○○道東往西方向零點五公里處，經測速為六
    十二公里，超速二十二公里而為警依據採證照片逕行舉發之事實，此有採證照片
    一張、台北市政府警察局北市警交大字第ＡＨ0000000號舉發違反道路交
    通管理事件通知單（下稱舉發通知單）一紙附卷可稽。復查異議人雖認為該處並
    無限速四十公里之標誌，且高架道路速限四十公里顯不合理云云，惟查環東大道
    上橋處包括七十公里標誌前平面道路速限皆為四十公里，異議人於九十年十月七
    日違規當時，該地點之速限確為四十公里，至九十年十二月十三日經評估後始將
    該地點之速限調整為六十公里，並已修改相關速限標誌，此有台北市政府警察局
    南港分局九十年十一月十五日北市警南分交字第九０六二三六三九００號函及台
    北市交通管制工程處九十一年一月七日北市交工設字第０九０六三四一五六００
    號函各一份在卷可參，可見本案違規之九十年十月七日十五時五分許，該處之行
    車速限為時速四十公里無疑，異議人經測得之時速既為六十二公里，且對於該車
    時速六十二公里既無爭執，徒謂該處四十公里之速限規定明顯不合理云云，自屬
    無理由。從而，原處分機關援引首揭規定裁處罰鍰並無不當，本件異議為無理由
    ，應予駁回。
據上論斷，應依道路交通案件處理辦法第十九條，裁定如主文。
中      華      民      國    九十一    年      一      月    二十九    日
                                    臺灣基隆地方法院交通法庭
                                        法  官  汪  梅  芬
右正本證明與原本無異。
對於本件裁定如有不服，應於收受送達後五日內，向本院提出抗告書狀，敘述抗告之
理由，抗告於臺灣高等法院。
                                        書記官  黃  致  祥
中      華      民      國     九十一年     一     月    二十九    日
